---
title: "TRABAJO_SEMANA_08"
author: "FLORES TORRES ALICE GERMEN"
format: html
editor: visual
---

## **Como instalar paquete en Rstudio – Realiza tu grafico estadístico (HISTOGRAMA)**

1.  Nos dirigimos a DOCUMENTOS DE GESTION \> GUIAS PRACTICAS \< y vamos al archivo Guía Práctica del curso
2.  Nos ubicamos en la semana correspondiente a la práctica, nos dirigimos al Link del repositorio de Scripts
3.  Una Vez que estemos en el enlace, descargaremos el Script 03
4.  Una vez descargado, vamos a descargas y los abrimos en Rstudio
5.  Descargamos el primer paquete:

```{r}
install.packages("readr")
install.packages("fdth")
library(readr)
library(fdth)
```

6.   La carpeta será guardada en qmd

7.   Luego de haber descargado los paquetes en Rstudio, descargamos el archivo CSV en repositorio, volvemos a abrir Rstudio e importamos el archivo y copiamos la data.

8.  Luego copiamos y hacemos todos los scrip para realizar la gráfica o histograma y como resultado tendremos las siguientes graficas, dando ctrl+enter:

    ### **Data**

```{r}
s04_diabetes <- read_csv("C:/Users/alice/Downloads/s04_diabetes.csv")
View(s04_diabetes)

data<- data.frame(s04_diabetes)
data

```

### Apertura

```{r}
apertura<- data$Embarazos
head(apertura)
#head es para mostrar los primeros 6 primeros datos
```

### Vamos a realizar las graficas para ello instalaremos el paquete fdth

```{r}
tabla<-fdt(apertura)
tabla
```

```{r}
hist(apertura)
hist(apertura, col = "red")
```
